臺灣臺中地方法院小額民事判決
111年度沙小字第52號
原        告  彰化商業銀行股份有限公司

法 定 代理人  凌忠嫄  
訴 訟 代理人  王勝進  
              陳雅鈺  
              林純如  
被        告  朱良田(即朱良士之繼承人)

              朱良棟(即朱良士之繼承人)

              朱良今(即朱良士之繼承人)

              朱良志(即朱良士之繼承人)

兼上四人共同
訴 訟 代理人  張淑慧(即朱良士之繼承人)


上列當事人間請求清償債務事件，經本院於民國111年6月22日言
詞辯論終結，判決如下：
    主      文
被告張淑慧、朱良田、朱良棟、朱良今、朱良志應於繼承被繼承
人朱良士（身分證統一編號：Z000000000號）遺產範圍內，連帶
給付原告新臺幣陸萬壹仟壹佰零捌元，及自民國一一○年八月四
日起至一一○年十二月三十一日止按週年利率百分一計算之利息
，及自民國一一一年一月一日起至清償日止，按週年利率百分之
三點四計算之利息，暨自民國一一○年九月五日起至民國一一○年
十二月三十一日止，按週年利率千分之一計算之違約金，及自民
國一一一年一月一日起至民國一一一年三月四日止，按週年利率
千分之三四計算之違約金，及自民國一一一年三月五日起至清償
日止，按週年利率千分之六八計算之違約金。
訴訟費用新臺幣壹仟元，由被告張淑慧、朱良田、朱良棟、朱良
今、朱良志於繼承被繼承人朱良士（身分證統一編號：Z0000000
00號）遺產範圍內連帶負擔。
本判決得假執行。但被告張淑慧、朱良田、朱良棟、朱良今、朱
良志如以新臺幣陸萬壹仟壹佰零捌元為原告預供擔保後，得免為
假執行。
    事實及理由
一、原告主張：（一）朱良士於民國109年6月間向原告借款新臺
    幣（下同）100,000元，並約定借款期間自109年6月4日起至
    112年6月4日，以1月為1期，共分36期，平均攤還本息，且
    自借款日起，按週年利率百分之1計算利息，並自111年1月1
    日起改按NTD放款基準利率加百分之0.83機動調整計息（現
    為週年利率百分之3.4），如未依約清償，即喪失期限利益
    ，債務視為全部到期，且逾期在6個月以內者按上開利率百
    分之10，逾期超過6個月者按上開利率百分之20計付違約金
    。詎朱良士借得上開款項後，未依約還款，迄至110年8月4
    日止尚積欠本金61,108元，已喪失期限利益，視同全部到期
    ，應即清償上開積欠本金及約定之利息、違約金。（二）被
    告張淑慧為朱良士之配偶，及被告朱良田、朱良棟、朱良今
    、朱良志均係朱良士之兄弟，嗣朱良士於110年6月17日死亡
    後，渠等為朱良士之繼承人且未向法院聲明拋棄繼承，為此
    爰依消費借貸及繼承之法律關係提起本件訴訟等語。並聲明
    ：被告張淑慧、朱良田、朱良棟、朱良志、朱良今應於繼承
    被繼承人朱良士之遺產範圍內，連帶給付原告61,108元，及
    自110年8月4日起至110年12月31日止，按週年利率百分之1
    計算之利息，及自111年1月1日起至清償日止，按週年利率
    百分之3.4計算之利息，暨自110年9月5日起至110年12月31
    日止，按週年利率千分之1計算之違約金，及自111年1月1日
    起至111年3月4日止，按週年利率千分之3.4計算之違約金，
    及自111年3月5日起至清償日止，按週年利率千分之6.8計算
    之違約金。
二、被告張淑慧、朱良田、朱良棟、朱良志、朱良今於本院言詞
    辯論期日到庭陳稱：（一）被告張淑慧知道朱良士有向銀行
    借款，嗣朱良士過世後，被告張淑慧曾代為清償一陣子，之
    後，因經濟問題，沒有繼續清償，故對於原告主張積欠金額
    及請求內容，均無意見。（二）被告張淑慧於111年3月間向
    臺灣新竹地方法院陳報遺產清冊，經該院於111年4月27日以
    111年度司繼字第331號裁定公示催告朱良士之債權人應於該
    公示催告最後登載公報、新聞紙或其他相類之傳播工具之翌
    日起6個月內向朱良士之繼承人陳明其債權等語。
三、本院之判斷： 
（一）原告主張上揭事實，業據其提出與所述相符之授信約定書
      、一般週轉金借款契約、動撥申請書、往來明細查詢、歷
      史利率查詢、戶籍謄本、繼承系統表等影本為證，並為被
      告所不爭執，是以，本院依調查證據之結果，堪信原告主
      張為真正。
（二）按繼承人自繼承開始時，除本法另有規定外，承受被繼承
      人財產上之一切權利、義務。但權利、義務專屬於被繼承
      人本身者，不在此限。繼承人對於被繼承人之債務，以因
      繼承所得遺產為限，負清償責任，民法第1148條定有明文
      。復按繼承人對於被繼承人之債務，以因繼承所得遺產為
      限，負連帶責任，民法第1153條第1項亦有明定。查被告
      張淑慧為朱良士之配偶，及被告朱良田、朱良棟、朱良今
      、朱良志均係朱良士之兄弟，嗣朱良士於110年6月17日死
      亡後，渠等均為朱良士之繼承人，且被告張淑慧於111年3
      月間向臺灣新竹地方法院陳報遺產清冊，經該院於111年4
      月27日以111年度司繼字第331號裁定公示催告朱良士之債
      權人應於該公示催告最後登載公報、新聞紙或其他相類之
      傳播工具之翌日起6個月內向朱良士之繼承人陳明其債權
      等情，有戶籍謄本、繼承系統表在卷可稽，並經本院依職
      權調閱臺灣新竹地方法院111年度司繼字第331號聲請卷核
      閱屬實，揆諸前揭說明，被告張淑慧、朱良田、朱良棟、
      朱良志、朱良今應於繼承被繼承人朱良士之遺產範圍內，
      對被繼承人朱良士所遺上開債務負連帶清償責任。
（三）從而，原告依消費借貸及繼承之法律關係請求判決如主文
      第1項所示，為有理由，應予准許。
四、本件依民事訴訟法第436條之20規定，應依職權宣告假執行
    。另依民事訴訟法第436條之23、第436條、第392條第2項規
    定，依職權酌定相當之擔保金額，宣告被告預供擔保而免為
    假執行。　　
五、本件依民事訴訟法第78條、第85條第2項規定、第436條之19
    條第1項規定，確定其訴訟費用額為第一審裁判費1,000元，
    應由被告於繼承被繼承人朱良士之遺產範圍內連帶負擔。
中　　華　　民　　國　 111　　年　　7 　　月　　27　　日
                  沙鹿簡易庭  法  官  賴秀雯
以上正本係照原本作成。
如不服本判決，應於送達後20日內，以判決違背法令為理由，向
本院提出上訴狀並表明上訴理由（上訴理由應表明一、原判決所
違背之法令及其具體內容；二、依訴訟資料可認為原判決有違背
法令之具體事實），如於本判決宣示後送達前提起上訴者，應於
判決送達後20日內補提上訴理由書（須附繕本）。如委任律師提
起上訴者，應一併繳納上訴審裁判費。
中　　華　　民　　國　 111　　年　　7   月　　 27　　日
                              書記官  陳任鈞